臺灣嘉義地方法院刑事判決
110年度金訴字第179號
公  訴  人  臺灣嘉義地方檢察署檢察官
被      告  羅偉珉


上列被告因違反洗錢防制法等案件，經檢察官提起公訴（110年
度偵字第3886號），本院判決如下：
    主    文
丙○○幫助犯洗錢防制法第14條第1項洗錢罪，處有期徒刑陸月，
併科罰金新臺幣貳萬元，如易服勞役，以新臺幣壹仟元折算壹日
。
    犯罪事實
一、丙○○依其智識程度及社會經驗，已可預見將所持有之金融機
    構帳戶存摺、提款卡、提款卡密碼及網路銀行帳號、密碼提
    供給不具信賴關係之他人使用，可能遭犯罪者用以作為詐欺
    取財犯罪中收受被害人匯款之人頭帳戶，同時也會幫助犯罪
    者於提領被害人款項後，產生遮斷資金流動軌跡以逃避國家
    追訴、處罰之效果（即一般洗錢）。然仍基於幫助他人詐欺
    取財、一般洗錢之不確定故意，於民國109年4月間某日，居
    間媒介友人甲○○（另經本院以110年度金訴字第83號判決判
    處有期徒刑4月，併科罰金新臺幣【下同】4萬元）出租金融
    機構帳戶供他人使用，並使用通訊軟體LINE（下稱LINE），
    傳送出租金融機構帳戶前應完成之事項內容予甲○○。甲○○遂
    於109年4月30日前某日，依指示使用LINE傳送其身分證正反
    面照片給丙○○，又依指示將其向玉山商業銀行股份有限公司
    東嘉義分公司申辦之帳戶（帳號：0000000000000，下稱玉
    山銀行帳戶）綁定丙○○所指定之遠東國際商業銀行虛擬帳戶
    （帳號：0000000000000000，下稱遠東商銀帳戶），復依指
    示變更玉山銀行帳戶之提款卡密碼為168167，並於109年5月
    8日上午10時56分，使用LINE傳送玉山銀行帳戶之網路銀行
    帳號及密碼予丙○○，又於同日晚間某時，在址設嘉義縣○○鄉
    ○○村○○○00○00號之釣蝦場，將玉山銀行帳戶之存摺、提款卡
    及印章交給丙○○，委由羅偉珉以每週新臺幣（下同）1萬元至
    2萬元之代價，出租給真實身分不詳、綽號「阿宏」之人（無
    證據證明為少年或未成年人）。
二、嗣經丙○○將玉山銀行帳戶之存摺、印章、提款卡、提款卡密
    碼及網路銀行帳號、密碼轉交「阿宏」，而容任不具信賴關
    係之他人得恣意使用該帳戶。詐欺集團成員取得玉山銀行帳
    戶後，即共同意圖為自己不法所有，基於詐欺取財、洗錢之
    犯意聯絡，於附表所示詐騙時間，以附表所示詐騙方式，對
    如附表所示之人施用詐術，致其等陷於錯誤，因而分別於附
    表所示轉帳時間，轉入如附表所示金額之款項至玉山銀行帳
    戶內而詐欺得手。復由詐欺集團派員陸續以網路銀行跨行轉
    帳方式提領如附表編號1至11所示之款項，而形成金流斷點
    ，僅就附表編號12所示因未及提領而未發生製造金流斷點，
    遮掩、隱匿詐欺犯罪所得去向、所在之結果而洗錢未遂。
    理    由
壹、程序部分
一、本判決參考司法院107年3月28日「刑事判決精簡原則」製作
    。
二、證據能力部分因當事人均未爭執，依上開原則，不予說明。
貳、認定犯罪事實所憑之證據及理由
一、訊據被告丙○○固坦承居中將出租金融機構帳戶以獲取對價之
    相關資訊轉知甲○○等情，惟否認有何詐欺取財及洗錢犯行，
    辯稱：我只有問甲○○網路銀行的帳號、密碼，未經手玉山銀
    行帳戶之存摺、提款卡及印章，均是由甲○○自行與承租帳戶
    之人接洽云云。
二、惟查：
　㈠甲○○所申設之玉山銀行帳戶經詐欺集團取得並做為收取詐欺
    犯罪所得之工具，由詐欺集團成員於附表所示詐騙時間，以
    附表所示方式詐欺如附表所示之人，使其等陷於錯誤，因而
    於附表所示轉帳時間分別轉入如附表所示金額之款項至該帳
    戶，嗣經詐欺集團成員以網路銀行轉帳方式提領如附表編號
    1至11所示款項，附表編號12所示款項則未及提領等事實，
    業經證人即告訴人黃昱誠、蔡易承、曾彥融、陳忠志、涂育
    銘、歐士瑋、陳奕誠、康志誠、乙○○、洪翊庭、白淳有、馬
    俊憲於警詢中就其等受騙之經過均指訴甚詳（證據出處分別
    詳如附表），復有玉山銀行帳戶之顧客基本資料（見警卷第
    24頁）、109年5月14日至109年6月21日之交易明細（見警卷
    第25-27頁）各1份；附表各編號所示之書證附卷可憑。堪認
    玉山銀行帳戶已淪為詐欺集團成員收取詐欺附表所示之人所
    得贓款之工具，而有助於詐欺集團成員遂行詐欺取財及洗錢
    之犯行。
　㈡被告告知甲○○出租金融機構帳戶，每週即可賺取1萬元至2萬
    元，並以LINE與甲○○聯繫，指示甲○○為以下事項：①提供身
    分證正反面照片；②將玉山銀行帳戶提款卡密碼改為168167
    ；③將玉山銀行帳戶綁定遠東商銀帳戶；④提供玉山銀行帳戶
    之網路銀行帳號、密碼；⑤交付玉山銀行帳戶提款卡、存摺
    、印章。而甲○○依指示完成前述①至④所示事項後，於109年5
    月8日晚間某時，在上址釣蝦場，將玉山銀行帳戶提款卡、
    存摺及印章均交付被告等事實，業經證人甲○○於審理中證稱
    ：因為那時我缺錢，被告跟我說拿帳戶去就可以賺錢，1個
    禮拜可以拿到1、2萬元，我就把玉山銀行帳戶拿給被告。我
    是在被告之前開的釣蝦場認識他，後來在那裡被告當面跟我
    說提供帳戶的事情，後來透過LINE聯絡，被告叫我拍照傳身
    分證正反面給他，後來將玉山銀行帳戶的提款卡、存摺、印
    章直接交給被告，他還有叫我改提款卡密碼、設定網路銀行
    帳號密碼、綁定別家銀行帳號，就提供帳戶之事從頭到尾我
    都只有跟被告聯絡等語明確（見本院卷一第79-82頁），核
    與證人甲○○於偵查中提出之LINE對話紀錄截圖（見嘉義地檢
    110年度偵字第115號卷【下稱偵卷一】第58-66頁）印證相
    符。堪認甲○○辦妥被告所指示之事項後，確於109年5月8日
    上午9時48分使用LINE與被告約定於當日晚間見面（見偵卷
    一第61頁），是甲○○所述其已將玉山銀行帳戶存摺、提款卡
    、印章等物當面交付被告乙節，當屬可採。再參以被告於偵
    查中供稱：我只有問甲○○網路銀行的帳號密碼，玉山銀行帳
    戶提款卡密碼我是透過LINE傳給對方「阿宏」，「阿宏」只
    有跟我說他們要使用網路銀行，需要網路銀行的帳號密碼來
    轉錢等語（見本院卷二第22、23頁）；又於審理中供稱：（
    經提示偵卷LINE對話紀錄截圖）這是我跟甲○○的對話，我在
    網路看到賺錢的機會，甲○○有問我是否有賺錢的機會，我就
    跟他說有網友張貼訊息，甲○○就叫我幫他問，我都是轉貼網
    友的訊息給甲○○；我第一次跟甲○○拿提款卡時，她原本是要
    叫我轉交，我當初第一次拿到（指玉山帳戶之存摺、提款卡
    、印章等物)，我就還給甲○○，第二次聯絡，我讓甲○○自己
    拿給對方等語（見本院卷一第49、89、96、97頁），可知被
    告亦自承其確有指示甲○○為前述①至⑤所之事項，且將其所得
    知之玉山銀行帳戶提款卡密碼及網路銀行帳號、密碼轉交「
    阿宏」，並曾經手甲○○所交付之玉山銀行帳戶存摺、提款卡
    、印章等物。此亦徵證人甲○○上開證述尚非虛捏，而被告顯
    非僅是單純轉傳承租帳戶之訊息給甲○○。從而，被告將其於
    109年5月8日自甲○○所取得之玉山銀行帳戶存摺、印章、提
    款卡，以及甲○○以LINE傳送給被告之該帳戶提款卡密碼及網
    路銀行帳號、密碼均轉交「阿宏」使用等情，足堪認定。
　㈢被告雖辯稱，其經手甲○○所交付之玉山銀行帳戶存摺、提款
    卡、印章等物之後，已經將該等物品返還甲○○，俟承租帳戶
    之人與甲○○欲面交存摺、提款卡時，其方才居中幫忙約地點
    ，LINE對話中「等等洗好直接過去新榮路玉山銀行」即是幫
    忙雙方約定見面，那時其與承租帳戶之人、甲○○3人約在新
    榮路玉山銀行，他們當面拿存摺、印章、提款卡云云（見本
    院卷一第96、97頁）。然查，依據前述LINE對話紀錄雖可見
    甲○○於109年5月16日晚間7時至8時許，確與被告約在新榮路
    玉山銀行見面，但參酌上開玉山銀行帳戶交易明細足知該帳
    戶自109年5月10日即有以網路銀行轉帳方式轉帳至遠東商銀
    帳戶之交易紀錄，而於109年5月14日至16日間則有附表所示
    之告訴人陸續因受騙而轉帳至玉山銀行帳戶，堪認玉山銀行
    帳戶於109年5月10日起已由詐欺集團所持有、使用，並陸續
    使用該帳戶收取本案詐欺犯罪所得。依常理判斷，詐欺集團
    成員定是於使用玉山銀行帳戶收款之前，即已取得該帳戶之
    存摺、印章、提款卡等物之直接占有，以利其等使用該帳戶
    ，並避免該帳戶存摺、印章、提款卡之所有人或持有人乘機
    以臨櫃或ATM提款等方式，提領進入該帳戶之款項。是被告
    辯稱：甲○○於109年5月16日，在新榮路玉山銀行，方才親自
    將玉山銀行帳戶存摺、印章、提款卡交付承租帳戶之人云云
    ，顯與上開客觀事證及證人甲○○之證述有違，自不可採。
　㈣被告主觀上有幫助他人詐欺取財及洗錢之不確定故意，認定
    如下：
　⒈於金融機構開設帳戶，請領存摺及金融卡一事，係針對個人
    身分社會信用，而予以資金流通，具有強烈屬人性，而金融
    帳戶為個人理財工具，且金融存摺、金融卡事關個人財產權
    益保障，其專有性甚高，除非本人或與本人親密關係者，難
    認有何理由可自由流通使用該存摺，一般人均有妥為保管並
    防止他人任意使用之認識，縱使特殊情況，偶需交付他人使
    用，亦必深入瞭解去向、用途及合理性，始予提供，且該等
    專有物品，如落入不明人士手中，而未加以闡明正常用途，
    極易被利用為與財產有關之犯罪工具，此為吾人依一般生活
    認知所易體察之常識。何況利用蒐集得來之銀行帳戶物件從
    事詐欺匯款行為，早為傳播媒體廣為報導。是依一般人之社
    會生活經驗，若遇有不具信賴關係之人，隨機外求他人之金
    融帳戶供己使用，應已足以合理懷疑該人係為將取得之金融
    帳戶供作不法使用，金融帳戶所有人對於所提供之金融帳戶
    可能供他人作為財產犯罪之不法目的使用，當有合理之預期
    。而被告教育程度為高職畢業，其於本案發生時，已年滿26
    歲，在其父親所經營之釣蝦場工作（見偵卷一第55頁，本院
    卷一第98頁），顯已具有一般正常成年人之智識程度及社會
    經驗，其對於上情當有預期。
　⒉再查，就被告介紹甲○○出租玉山銀行帳戶之對象、用途為何
    ，被告於警詢中供稱：甲○○在108年5月間曾向我表示有無什
    麼工作可以賺錢的，我曾向她介紹作線上博奕的朋友讓她認
    識，因為我向甲○○介紹之朋友是網路認識的朋友，所以我不
    知道他的任何資料等語（見本院卷二第16頁）；又於偵查中
    供稱：一開始甲○○問我有無工作可以提供給他，後來我在網
    路上看到有人在挖比特幣，後來那個網友跟我說交易比特幣
    需要帳戶用來收錢（見本院卷二第22頁）；我在臉書看到比
    特幣挖礦可以賺錢的訊息，我有跟甲○○說過，對方說要提供
    帳戶存摺，…我只是有介紹甲○○跟對方聯絡（見偵卷一第56
    頁）；提款卡密碼我是透過LINE傳給對方「阿宏」（見本院
    卷二第23頁）；我都不知道對方（即指收受帳戶之人）的姓
    名、地址及聯絡方式，對方臉書是英文名字，我是真的忘記
    了（見嘉義地檢110年度偵字第3886號【下稱偵卷二】第9頁
    ）等語。由上可知，被告至多僅知收受帳戶者之綽號為「阿
    宏」，然對於收受帳戶者之真實身分、聯絡方式皆一無所知
    ，被告於交付玉山銀行帳戶後亦無從與收受帳戶者聯絡，並
    確認帳戶之去向及使用狀況，且被告對於收受帳戶者取得玉
    山銀行帳戶後之實際用途，時而稱供博奕使用，時而稱供虛
    擬貨幣之用，其所述前後顯有歧異，堪認被告根本無法確知
    該帳戶之用途，更無從確保該帳戶將供作合法使用。又被告
    於109年5月31日經甲○○告以其名下帳戶均發生異常，逕以：
    「那時候不是有跟你說怎麼跟警方那邊說」等語回覆甲○○，
    有其等於109年5月31日之LINE對話紀錄附卷可憑（見偵卷一
    第66頁），足認被告先前即已預見居中媒介甲○○將玉山銀行
    帳戶出租他人之舉，可能遭到警方查辦，始會事先指示甲○○
    應以何等說詞應對警方之詢問。
　⒊針對交付玉山銀行帳戶供他人使用之對價為何乙節，已由甲○○於偵查中供稱：109年5月12日LINE對話中「我那個是從什
    麼時候開始算的？六、日有算嗎？」的意思是被告跟我說每
    5天可以領2到3萬，我想知道這5天有無包含六、日等語（見
    本院卷二第23頁）；復於審理中證稱：被告跟我說拿帳戶去
    一個禮拜可以拿到1、2萬元等語（見本院卷一第79頁）；被
    告於審理中則供稱：（經提示LINE對話紀錄截圖後，問：甲○○問你「我那個是從什麼時候開始算的？六、日有算嗎？」
    是何意？）我就跟他說我問一下網友怎麼算錢，我才回覆他
    六、日不算（見本院卷一第97頁）；我看網路上就寫擴大徵
    才，薪水3萬元…我就把這些内容轉貼給甲○○（見本院卷一第
    頁49）等語。互核其等所述，可見證人甲○○對於提供帳戶所
    得獲取之對價金額前後所述雖有出入，且與被告所述亦非完
    全相符，然就提供帳戶係有利可圖，且可獲取萬元以上之對
    價等情，其等所述大致相合，由此足認被告於媒介甲○○將玉
    山銀行帳戶出租給「阿宏」使用時，即已明知「阿宏」願付
    出與常情顯有不符之高額對價換取該帳戶之使用權。
　⒋綜合上開情節，依被告智識程度、社會經驗及其於媒介甲○○
    出租玉山銀行帳戶之過程中，其顯然已預見其將該帳戶資料
    交給不具信賴關係卻願以高價換取帳戶使用權之不明人士，
    極可能導致該帳戶遭犯罪者用以收取、移轉詐欺取財犯罪所
    得，並隱匿前述所得之去向。是以，於無證據證明被告明確
    知悉交付帳戶係為詐騙目的所用之情形下，亦足認其主觀上
    確有幫助他人從事財產犯罪及洗錢之不確定故意。
三、綜上所述，被告上開所辯均不可採，本案事證明確，被告所
    犯幫助詐欺取財、幫助洗錢、幫助洗錢未遂犯行已堪認定，
    應依法論科。
參、論罪科刑　　
一、按行為人提供金融帳戶提款卡及密碼供他人使用，嗣後被害
    人雖匯入款項，然此時之金流仍屬透明易查，在形式上無從
    合法化其所得來源，未造成金流斷點，尚不能達到掩飾或隱
    匿特定犯罪所得之來源、去向及所在之作用，須待款項遭提
    領後，始產生掩飾、隱匿之結果。故而，行為人提供金融帳
    戶提款卡及密碼，若無參與後續之提款行為，即非洗錢防制
    法第2條第2款所指洗錢行為，無從成立一般洗錢罪之直接正
    犯；又金融帳戶乃個人理財工具，依我國現狀，申設金融帳
    戶並無任何特殊限制，且可於不同之金融機構申請多數帳戶
    使用，是依一般人之社會通念，若見他人不以自己名義申請
    帳戶，反而收購或借用別人之金融帳戶以供使用，並要求提
    供提款卡及告知密碼，則提供金融帳戶者主觀上如認識該帳
    戶可能作為對方收受、提領特定犯罪所得使用，對方提領後
    會產生遮斷金流以逃避國家追訴、處罰之效果，仍基於幫助
    之犯意，而提供該帳戶之提款卡及密碼，以利洗錢實行，仍
    可成立一般洗錢罪之幫助犯（最高法院108年台上大字第310
    1號刑事裁定意旨參照）。依被告之智識程度及社會經驗，
    主觀上已足以認知轉交金融機構帳戶供他人使用，使詐欺集
    團得以利用該帳戶詐騙得款，屬違法行為，然其仍提供居中
    轉交玉山銀行帳戶相關資料，以利詐欺集團使用該帳戶收取
    並移轉如附表編號1至11所示之詐欺犯罪所得，以形成金流
    斷點，自應成立幫助一般洗錢罪。而詐欺集團雖已利用玉山
    銀行帳戶於109年5月16日收得如附表編號12所示之詐欺犯罪
    所得，然因附表編號4所示之告訴人陳忠志於109年5月16日1
    0時50分至11時17分即已報警製作筆錄，致使詐欺集團未及
    轉出附表編號12所示之詐欺犯罪所得，而未發生製造金流斷
    點之結果，尚未達既遂之程度，僅成立一般洗錢未遂。是被
    告就此部分亦僅成立幫助一般洗錢未遂。
二、核被告所為，係犯刑法第30條第1項前段、第339條第1項之
    幫助詐欺取財罪；刑法第30條第1項前段、洗錢防制法第14
    條第1項、第2項之幫助一般洗錢罪、幫助一般洗錢未遂罪。
    被告以一提供帳戶之行為幫助詐欺正犯詐欺如附表所示告訴
    人財物既遂，並幫助從事一般洗錢既遂、未遂，係以一行為
    而觸犯數罪名，為想像競合犯，應依刑法第55條前段規定，
    從一重論以幫助一般洗錢罪。
三、起訴書之犯罪事實雖未述及如附表編號1至8、10至12所示告
    訴人遭詐欺取財而轉帳至玉山銀行帳戶，進而洗錢及洗錢未
    遂之犯罪事實，然此部分犯罪事實與業經起訴之犯罪事實間
    ，具有前述想像競合之裁判上一罪關係，而為起訴效力所及
    ，本院自得擴張審理該部分犯罪事實，併此敘明。
四、被告基於幫助之犯意而為一般洗錢罪，爰依刑法第30條第2
    項規定，按正犯之刑減輕之。
五、爰以行為人之責任為基礎，審酌現今詐騙集團犯案猖獗，我
    國政府為防制詐欺及洗錢犯罪，歷年來已透過多元管道宣導
    應審慎保管金融帳戶以避免淪為犯罪工具，被告為具通常智
    識及社會經驗之人，對此應知之甚明。其可預見提供帳戶資
    料給不具信賴關係之人，將有可能遭人供作詐欺取財之人頭
    帳戶使用，卻仍媒介他人出租金融帳戶，並居中轉遞帳戶資
    料，因此幫助詐欺犯罪者遂行詐欺取財犯罪之目的，並得以
    隱匿真實身分，復使詐欺犯罪者得以掩飾、隱匿犯罪所得之
    真正去向，而保有犯罪所得，減少遭查獲之風險，增加被害
    人尋求救濟之困難，對於社會安全及金融秩序均有負面影響
    。再考量被告本案交付1個金融帳戶，本案因受騙而轉帳至
    該帳戶之被害人有12人，受騙金額共計0000000元，且無證
    據足認被告因本案獲取犯罪所得，及被告始終否認犯行，亦
    未積極彌補被害人所受損失之犯後態度。兼衡被告自陳教育
    程度為高職畢業，目前在家幫忙，月收入不固定，未婚，無
    人需其扶養之家庭、生活、經濟狀況（見本院卷一第98頁）
    等一切情狀，量處如主文所示之刑，並就罰金部分，諭知易
    服勞役之折算標準。
據上論斷，應依刑事訴訟法第299條第1項前段，判決如主文。
本案經檢察官蔡英俊提起公訴，檢察官廖俊豪到庭執行職務。
中　　華　　民　　國　　110 　年　　11　　月　　18　　日
                  刑事第五庭  審判長法  官  張志偉
                                    法  官  郭振杰
                                    法  官  陳盈螢　　　
以上正本證明與原本無異。
如不服本判決應於收受判決後20日內向本院提出上訴書狀，並應
敘述具體理由；其未敘述上訴理由者，應於上訴期間屆滿後20日
內向本院補提理由書（均須按他造當事人之人數附繕本）「切勿
逕送上級法院」。告訴人或被害人如對於本判決不服者，應具備
理由請求檢察官上訴，其上訴期間之計算係以檢察官收受判決正
本之日期為準。 
中　　華　　民　　國　　110 　年　　11　　月　　18　　日
                                    書記官  陳孟瑜
附錄本案論罪科刑法條：
中華民國刑法第30條、第339條
幫助他人實行犯罪行為者，為幫助犯。雖他人不知幫助之情者，
亦同。
幫助犯之處罰，得按正犯之刑減輕之。
意圖為自己或第三人不法之所有，以詐術使人將本人或第三人之
物交付者，處五年以下有期徒刑、拘役或科或併科五十萬元以下
罰金。
以前項方法得財產上不法之利益或使第三人得之者，亦同。
前二項之未遂犯罰之。
洗錢防制法第14條
有第二條各款所列洗錢行為者，處七年以下有期徒刑，併科新臺
幣五百萬元以下罰金。
前項之未遂犯罰之。
前二項情形，不得科以超過其特定犯罪所定最重本刑之刑。
附表：
編號 告訴人 詐騙之時間、方法 匯款轉帳時間 入帳金額（新臺幣） 證據出處 1 黃昱誠 自109年5月14日，以暱稱「相擁著沈默」之LINE帳號，與黃昱誠聯絡並佯稱：加入「CBI資金外匯」網站，操作資金外匯可獲利云云。待其加入後，佯裝為網站客服人員向其謊稱：投資帳戶遭凍結，需匯款以解除云云，致其陷於錯誤，而依指示轉帳 109年5月14日19時19分 3000元 ①證人黃昱誠之警詢證述（見本院卷二第45-51頁）  2 蔡易承 自109年4月27日，以暱稱「王梓怡」之LINE帳號，與蔡易承聯絡並佯稱：可加入「歐福金控」投資平臺，投資外匯以獲利。待其加入後，佯裝為平臺客服人員向其謊稱：可儲值升等為VIP即享免手續費、快速出金等福利，致其陷於錯誤，而依指示轉帳 109年5月14日19時57分  50000元 ①證人蔡易承之警詢證述（見本院卷二第57-63頁） ②蔡易承之玉山銀行帳戶（帳號：0000000000000）及合作金庫銀行帳戶（帳號：0000000000000）存摺封面、内頁交易明細影本（見本院卷二第65-66頁） ③網路銀行交易明細截圖、ATM交易明細表（見本院卷二第67頁） ④蔡易承提出之「歐福金控」投資網平臺網頁、暱稱「王梓怡」之交友帳號及大頭貼照片、LINE對話紀錄等件截圖（見本院卷二第69-74頁）    109年5月14日19時57分  50000元     109年5月14日20時25分 5500元     109年5月15日16時2分  50000元     109年5月15日16時3分 50000元     109年5月15日16時4分 30000元  3 曾彥融 自109年5月12日，自稱為「李可傾」邀曾彥融加入LINE暱稱為「牛匯投資公司」之投資平臺，待其加入後，佯裝為該平臺人員向其謊稱：須儲值以進行投資、須匯款以解凍帳戶云云，致其陷於錯誤，而依指示轉帳 109年5月14日20時14分 40000元 ①證人曾彥融之警詢證述（見本院卷二第81-83頁） ②曾彥融之中國信託商業信銀行帳戶（帳號：000000000000）行動銀行APP轉帳交易紀錄截圖（見本院卷二第87-89頁） ③曾彥融提出之LINE對話紀錄截圖（見本院卷二第91-120頁）    109年5月15日13時15分 45000元     109年5月15日14時39分 9000元  4  陳忠志 自109年5月11日，以暱稱「小萱」之LINE帳號，與陳忠志聯絡並佯稱：加入「歐福金控」網站，可儲值投資以獲利云云，致陳忠志陷於錯誤，而依指示轉帳 109年5月14日20時32分   15000元 ①證人陳忠志之警詢證述（見本院卷二第131-135頁） ②陳忠志之兆豐國際商業銀行帳戶（帳號：000000000）存摺封面影本、網路銀行交易明細截圖（見本院卷二第137-138頁） 5 涂育銘 自109年5月13日，以暱稱「楠baby 」LINE帳號，與涂育銘聯絡並佯稱：加入「智匯」投資網可投資獲利云云，待其加入後，佯裝為客服人員向其謊稱：須儲值以進行投資、須匯款以解凍帳戶云云，致其陷於錯誤，而依指示轉帳 109年5月14日20時32分    16500元 ①證人涂育銘之警詢證述（見本院卷二第153-157頁） ②涂育銘之合作金庫銀行帳戶（帳號：0000000000000）之交易明細截圖（見本院卷二第159-160頁）    109年5月14日21時37分 33000元  6 歐士瑋 自109年5月13日，以暱稱「周曉雲」之LINE帳號，與歐士瑋聯絡並佯稱：在https://biprotw.com網站投資可獲利云云，待其加入後，佯裝為客服人員向其謊稱：須儲值以進行投資或升級VIP、須匯款以解凍帳戶云云，致其陷於錯誤，而依指示轉帳 109年5月14日21時許  6000元 ①證人歐士偉之警詢證述（見本院卷二第165-169頁） ②歐士瑋之台新銀行帳戶（帳號：00000000000000）交易明細截圖及ATM交易明細（見本院卷二第171頁） ③歐士偉提出之LINE對話紀錄（見本院卷二第172-174頁） 7 陳奕誠 自108年10月間，以暱稱「林思雅」之LINE帳號，與陳奕誠聯絡並佯稱：加入某投資平臺可投資獲利云云，待其加入後，佯裝為客服人員向其謊稱：須儲值以進行投資云云，致其陷於錯誤，而依指示轉帳 109年5月14日21時17分   36300元 ①證人陳奕誠之警詢證述（見本院卷二第181-187頁） ②陳奕誠提出之LINE對話紀錄截圖（見本院卷二第189-194頁）  8 康志誠 自109年5月13日起，以暱稱「靜靜」之LINE帳號，與康志誠聯絡並佯稱：加入「CBI」投資平臺可投資獲利云云，待其加入後，佯裝為客服人員向其謊稱：須儲值以進行投資云云，致其陷於錯誤，而依指示轉帳 109年5月14日22時42分   9000元 ①證人康志誠之警詢證述（見本院卷二第207-211頁）  9 乙○○ 自108年10月11日起，以 暱稱「章強森」之LINE帳號，與乙○○聯絡並佯稱：加入投資網站可投資獲利云云。待其加入後，佯裝為客服人員向其謊稱：須存入金錢以進行投資，並需持續存入金錢以免帳戶遭凍結云云，致其陷於錯誤，而依指示轉帳 109年5月14日22時52分 30000元 ①證人郭廷瑋之警詢證述（見本院卷二第213-217頁） ②台新銀行自動櫃員機交易明細表影本（見本院卷二第219頁)  10 洪翊庭 自109年5月3日起，以暱稱「AMY」之LINE帳號，與洪翊庭聯絡並佯稱：加入投資平臺可投資獲利云云。待其加入後，佯裝為客服人員向其謊稱：須繳納保證金及人頭金云云，致其陷於錯誤，而依指示匯款 109年5月15日14時46分    300000元 ①證人洪翊庭之警詢證述（見本院卷二第227-233頁） ②高雄銀行入戶電匯匯款回條影本（見本院卷二第235頁）  11 白淳有 自109年5月19日，以暱稱「林心怡」之LINE帳號，與白淳有聯絡並佯稱：加入「牛匯金控」投資平臺，可投資獲利云云。待其加入後，佯裝為客服人員向其謊稱：須匯款以進行投資云云，致其陷於錯誤，而依指示轉帳  109年5月15日14時49分   900000元 ①證人白淳有之警詢證述（見本院卷二第247-252頁） ②玉山銀行存款回條（見本院卷二第253頁） ③白淳有提出之LINE對話紀錄圖（見本院卷二第255-265頁） 12 馬俊憲 自109年4月16日，以暱稱「王盼盼」、「 Hello」之LINE帳號，與馬俊憲聯絡並佯稱：加入投資網路EXPROTW可指導短線外匯指數投資獲利云云，致其陷於錯誤，而依指示轉帳 109年5月16日11時35分     30000元 ①證人馬俊憲之警詢證述（見本院卷二第273-277頁） ②109年5月16日郵局ATM交易明細表、109年5月17日中國信託ATM交易明細表（見本院卷二第279-280頁） ③馬俊憲之中華郵政帳戶（局號：0000000、帳號：0000000）及中國信託銀行帳戶（帳號：000000000000）存摺封面影本（見本院卷二第281頁） ④馬俊憲提出之LINE對話紀錄截圖（見本院卷二第283-284頁）    109年5月16日11時46分 30000元